# 关于权益法核算的长投转为成本法时产生的投资收益作为非经常性损益

提问人：wx_62691148bf35 时间：2022-07-22 21:18:44
请教陈版及各位前辈：A司原是我司的联营企业，后来我司受让原股东持有的股权后取得公司的控制权。我司原账面的长投和按照合并日公允价值转换的价值之间的差额确认为投资收益 100 。
我的问题是：在计算非经常性损益时，是将 100 全部作为非经损益？还是用100*（1-所得税率）后作为非经损益？
非常感谢！

回答人：chenyiwei
100 全部作为非经常性损益。同时如果确认了递延所得税影响的，则可将递延所得税影响对应的所得税费用作为非经常性损益的所得税影响数予以扣除。